【裁判字號】    95,毒抗,115
【裁判日期】    950309
【裁判案由】    毒品危害防制條例
【裁判全文】
臺灣高等法院刑事裁定                 95年度毒抗字第115號
抗  告  人
即  被  告  甲○○
上列抗告人因毒品危害防制條例案件，不服臺灣板橋地方法院94
年度毒聲字第2528號中華民國94年12月26日第一審裁定（聲請案
號：臺灣板橋地方法院檢察署94年度毒偵字第5979、6890號、94
年度聲觀字第1929號），提起抗告，本院裁定如下：
    主  文
抗告駁回。
    理  由
一、臺灣板橋地方法院檢察署檢察官向原審法院聲請裁定令抗告
    人即被告甲○○入勒戒處所實施觀察、勒戒，聲請意旨略以
    ：被告清益於民國94年10月9日下午6時許，在臺北縣五股鄉
    ○○路○段128巷20號2樓為警查獲，於94年10月10日為警採
    尿檢驗結果有嗎啡陽性反應，認被告採尿前24小時內某時，
    在不詳地點，施用第一級毒品海洛因。被告雖否認右揭施用
    毒品犯行，惟其尿液經送驗後呈嗎啡陽性反應，有臺灣尖端
    先進生技醫藥股份有限公司94年10月14日濫用藥物檢驗報告
    在卷可稽，爰依法聲請裁定將被告送勒戒處所觀察、勒戒等
    語。
二、原審法院審核後以檢察官之前開聲請於法並無不合，爰依毒
    品危害防治條例第20條第3項第1項、觀察勒戒處分執行條例
    第3條第1項規定，裁定令被告入勒戒處所實施觀察、勒戒。
三、被告抗告意旨略以：被告並未施用毒品，原審裁定內容與事
    實不符云云。
四、本院查：
（一）被告於94年10月9日下午6時許，為警查獲後所親採封緘之
      尿液，送臺灣尖端先進生技醫藥股份有限公司檢驗後，呈
      毒品嗎啡陽性反應，有該公司94年10月14日濫用藥物檢驗
      報告附卷可按（見94年度毒偵字第6890號厎頁）。
（二）因被告尿液係經上開檢驗中心以ＥＩＡ酵素免疫分析法為
      初步檢驗，並以ＧＣ／ＭＳ氣相層析質譜儀法為確認檢驗
      ，有前述濫用藥物檢驗報告可按。又按諸第一級毒品海洛
      因經注射入人體後，約有百分之八十於24小時內會自尿液
      中排出，故依人體代謝之情況，平均得檢驗出嗎啡之時效
      約24小時，有行政院衛生署藥物食品檢驗局81年9月8日藥
      檢一字第8114885號函可佐。
（三）是被告採尿經送鑑定，既驗出呈嗎啡之陽性反應，依上開
      說明，其於該採尿時間往前回溯24小時內，確有施用海洛
      因之事實至明。被告空言否認施用毒品，所辯不可採信。
      原審法院依檢察官之聲請，裁定被告應送勒戒處所觀察、
      勒戒，本院經核並無不合。抗告意旨指摘原裁定不當，為
      無理由，應予駁回。
據上論斷，應依刑事訴訟法第412條裁定如主文。
中    華    民    國    95    年    3     月    9     日
                  刑事第六庭    審判長法  官  陳  祐  治
                                      法  官  蔡  聰  明
                                      法  官  王  炳  梁
以上正本證明與原本無異。
不得再抗告。
                                      書記官  潘  大  鵬
中    華    民    國    95    年    3     月    9     日


司法院資訊處製作；財團法人民間司法改革基金會備份。
